【裁判字號】    99,易,624
【裁判日期】    990430
【裁判案由】    毒品危害防制條例
【裁判全文】
臺灣臺北地方法院刑事判決               99年度易字第624號
公  訴  人  臺灣臺北地方法院檢察署檢察官
被      告  甲○○
上列被告因毒品危害防制條例案件，經檢察官提起公訴（99年度
毒偵字第64號），本院判決如下：
    主  文
甲○○施用第二級毒品，處有期徒刑伍月，如易科罰金，以新臺
幣壹仟元折算壹日。
    事  實
一、(一)甲○○前因施用毒品案件，經送觀察、勒戒後，因無繼續
      施用毒品之傾向，經臺灣臺北地方法院檢察署檢察官於民
      國92年7月31日以92年度毒偵字第497號為不起訴處分。復
      因：1.偽造貨幣案件，經臺灣板橋地方法院於93年7月12
      日以93年度簡字第729號判處有期徒刑1年10月，緩刑4年
      （嗣緩刑經撤銷）確定；2.施用毒品案件，經本院於96年
      3月27日以95年度簡字第2660號判處有期徒刑4月（嗣經減
      刑為有期徒刑2月確定）確定；3.施用毒品案件，經本院
      於96年5月21日以96年度易更(一)字第2號判處有期徒刑3月
      （嗣經減刑為有期徒刑1月又15日確定）確定；4.施用毒
      品案件，經本院於96年7月2日以96年度簡字第1728號判處
      有期徒刑5月（嗣經減刑為有期徒刑2月又15日確定）確定
      ；5.因施用毒品案件，經本院於96年10月19日以96年度易
      字第1635號判處有期徒刑7月確定。嗣上開1.至4.部分經
      定應執行之刑有期徒刑2年2月，與5.部分接續執行，於98
      年4月6日縮短刑期假釋出監（假釋期滿日期：99年3月7日
      ）。
    (二)詎仍不知悛悔，基於施用第二級毒品甲基安非他命（下稱
      甲基安非他命）之犯意，於98年11月24日某時，在其臺北
      市○○區○○路2段261巷5號6樓住處，以將甲基安非他命
      置入玻璃球內燒烤後吸食其煙霧之方式，施用甲基安非他
      命1次。
    (三)嗣經警於98年11月26日至臺灣臺北地方法院檢察署接受尿
      液檢驗，經採集其尿液送檢後呈「甲基安非他命陽性」反
      應。
二、案經臺灣臺北地方法院檢察署觀護人室報告臺灣臺北地方法
    院檢察署檢察官偵查起訴。
    理  由
甲、程序部分：
一、本件為刑事訴訟法第376條第1、2款所列案件，依同法第284
    條之1前段規定，由法官1人獨任審判，合先敘明。
二、(一)按被告以外之人於審判外之言詞或書面陳述，除法律有規
      定者外，不得作為證據。又被告以外之人於審判外之陳述
      ，雖不符前4 條之規定，而經當事人於審判程序同意作為
      證據，法院審酌該言詞陳述或書面陳述作成時之情況，認
      為適當者，亦得為證據，刑事訴訟法第159 條第1 項、第
      159 條之5 第1 項定有明文。
    (二)臺北市政府警察局偵辦毒品案件尿液檢體委驗單、臺灣尖
      端先進生技醫藥股份有限公司98年12月4日濫用藥物尿液
      檢驗報告各1份，均為被告甲○○以外之人於審判外之書
      面陳述，惟被告及檢察官於本院審理時同意作為證據，本
      院揆諸前開法條規定，並審酌前開書面陳述作成時之情況
      ，認為適當，自得作為證據，合先敘明。
乙、實體部分：
一、上開犯罪事實，業據被告於本院審判中坦承不諱，其尿液經
    檢驗後，呈「甲基安非他命陽性」反應，此有臺北市政府警
    察局偵辦毒品案件尿液檢體委驗單、臺灣尖端先進生技醫藥
    股份有限公司98年12月4日濫用藥物尿液檢驗報告各1紙附卷
    ，及其有如事實欄所載之觀察、勒戒執行完畢後5年內復因
    施用毒品案件經判刑等情，有臺灣高等法院被告前案紀錄表
    1份在卷可參。本件事證明確，被告於前開觀察、勒戒執行
    完畢釋放後5年內，再犯施用毒品案件經判刑確定，復再為
    本件毒品危害防制條例第10條施用第二級毒品之犯行，堪以
    認定。
二、(一)甲基安非他命屬毒品危害防制條例第2條第2項第2款所列
      之第二級毒品，核被告所為，係犯毒品危害防制條例第10
      條第2項之施用第二級毒品罪。
    (二)其持有第二級毒品進而施用，持有之低度行為為施用之高
      度行為所吸收，不另論罪。
    (三)爰審酌被告並無構成累犯之前案紀錄，惟其有如事實欄所
      載於觀察、勒戒執行完畢釋放後一再因施用毒品經判刑確
      定等情，有臺灣高等法院被告前案紀錄表1份在卷，其經
      觀察、勒戒，並經施用毒品判刑後，仍不知戒絕毒品，甚
      至於假釋期間，再度耽溺於戕身之物，並其犯後坦白承認
      ，態度良好等犯罪之動機、目的、手段及所生之危險或損
      害等一切情狀，量處如主文所示之刑，並諭知易科罰金之
      折算標準。
三、據上論斷，應依刑事訴訟法第284條之1前段、第299條第1項
    前段，毒品危害防制條例第10條第2項，刑法第11條前段、
    第41條第1項前段，判決如主文。
本案經檢察官郭力菁到庭執行職務
中    華    民    國    99    年    4    月    30    日
                  刑事第十三庭  法  官  李貞瑩
以上正本證明與原本無異。
如不服本判決應於收受送達後10日內向本院提出上訴書狀，並應
敘述具體理由；其未敘述上訴理由者，應於上訴期間屆滿後20日
內向本院補提理由書（均須按他造當事人之人數附繕）「切勿逕
送上級法院」。
                                書記官  陳鳳瀴
中    華    民    國    99    年    4     月    30    日
附錄本案論罪科刑法條
毒品危害防制條例第10條
施用第一級毒品者，處 6 月以上 5 年以下有期徒刑。
施用第二級毒品者，處 3 年以下有期徒刑。

司法院資訊處製作；財團法人民間司法改革基金會備份。
